臺灣屏東地方法院民事判決　　　　　　　96年度簡上字第23號
上　訴　人　乙○○
訴訟代理人　甲○○
被上訴人　　丙○○
上列當事人間請求第三人異議之訴事件，上訴人對於中華民國95
年12月29日本院屏東簡易庭95年度屏簡字第516 號第一審判決提
起上訴，本院於民國96年5 月23日言詞辯論終結，判決如下：
    主  文
上訴駁回。
第二審訴訟費用由上訴人負擔。
    事實及理由
一、上訴人主張：伊所有如附表所載機器8 臺（下稱系爭機器）
    置放於伊所承租之房屋內，卻遭被上訴人以第三人甲○○所
    有為由，而聲請假扣押，故依法提起訴訟等語，於原審聲明
    ：本院95年度執全字第1233號假扣押事件中就系爭機器所為
    之查封程序應予撤銷。嗣經原審為伊敗訴判決，伊不服而提
    出上訴，並聲明：原判決廢棄；本院95年度執全字第1233號
    假扣押事件中就系爭機器所為之查封程序應予撤銷。
二、被上訴人則以：上訴人所提出之單據僅為估價單，並非購買
    單據，且所提租賃契約亦非真實，此外，上訴人雖有向銀行
    貸款，但貸得之資金是何用途，並不清楚，故系爭機械並非
    上訴人所有等情置辯，並聲明：上訴駁回。
三、經查，上訴人主張被上訴人前向本院聲請95年度裁全字2698
    號假扣押裁定促請第三人甲○○給付票款，並以本院95年度
    執全字1233號假扣押程序查封系爭機器等情，為兩造所不爭
    執，並調閱上開假扣押裁定、執行卷宗核閱屬實，應堪信為
    真實。
四、經兩造整理後，本件爭點為：系爭機器是否為上訴人所有？
    茲分敘如下：
    按當事人主張有利於己之事實者，就其事實有舉證之責任，
    民事訴訟法第277 條前段定有明文。次按第三人就執行標的
    物有足以排除強制執行之權利者，得於強制執行程序終結前
    ，向執行法院對債權人提起異議之訴，強制執行法第15條亦
    有明定。故提起第三人異議之訴之原告，既係主張其對於執
    行標的物有足以排除強制執行之權利，自應由其就該足以排
    除強制執行之權利存在負舉證之責。上訴人主張前開遭被上
    訴人聲請假扣押之系爭機器為其所有，並非第三人甲○○所
    有，為被上訴人所否認，揆之上開說明，自應由上訴人就其
    主張之事實，負舉證責任，如上訴人所舉證據未足證明，則
    上訴人自應承擔此部分事實真偽不明之不利益。上訴人就其
    主張之事實，固提出購買收據3 紙、租賃契約書1 件、萬泰
    商業銀行客戶交明細表1 份、本票1 張、公告1 紙、轉讓契
    約書1 紙、屏東縣政府94年9 月28日（原審誤載為94年8 月
    28日）屏府建工字第09401837 39 號函1 紙及屏東縣政府營
    利事業登記證1 紙為證。惟查：
（一）質之，上訴人提出坤洸機械興業有限公司（下稱坤洸公司
      ）出具之3 張購買單據（原審卷5-6 頁），其上僅有「雙
      頭剪」、「裁板機」、「傾斜圓鋸機」及「貼邊機」等4
      臺機械之記載，實與系爭機械之數量與種類未盡相符，且
      據證人即坤洸公司負責人蔡伯藩到庭結證稱：「（提示卷
      附第5 、6 頁三張單據是否你出具？）是我們公司出具。
      」、「（四台機械是何人去買？）我只有賣貼邊機，其他
      是我幫忙估價的。」、「（貼邊機是何人買的？）是甲○
      ○即原告訴訟代理人買的。」、「（其他機械情形是否知
      悉？）我估完價之後我就不知道了。」（原審卷35-36 頁
      ）等語綦詳，顯然上開單據並非上訴人所稱之購買單據，
      況且除貼邊機外，僅係其餘3 臺機械之估價單，而貼邊機
      亦為甲○○所購買，並非上訴人購買，上訴人亦自認「機
      器是甲○○買的」之事實（本院卷37頁），故上開購買單
      據已難證明系爭機械均為上訴人購買。
（二）再者，上訴人雖提出與第三人簡玉豐就坐落屏東市○○段
      1038地號土地上之房屋（下稱系爭房屋）簽立之租賃契約
      1 件（原審卷7-10頁），以說明放置於系爭房屋之系爭機
      械為其所有，然此租約僅載明租用系爭房屋之條件，難謂
      系爭機械即為上訴人所有。
（三）又，上訴人主張向萬泰商業銀行股份有限公司（下稱萬泰
      銀行）貸款，並用貸得款項購買系爭機械云云，亦提出萬
      泰商業銀行客戶交明細表（原審卷29-30 頁）、本票（本
      院卷31頁）為證，然上開交易明細表、本票僅能證明上訴
      人確曾向銀行借款，在上訴人遲未證明係以何時所貸得之
      款項購買及購買系爭機械所支出之總價金為何，上開借得
      資金，或為家庭支出，抑或投資理財，俱屬可能，尚難遽
      論上訴人將所貸得之款項用以購買系爭機械。
（四）承上，依據上訴人提出之公告及轉讓契約書（原審卷41-4
      2 頁），即使「青森家具行」讓與上訴人繼續經營，及位
      於「儒馨家具行」現址之廠房、機械、設備均為上訴人所
      有等情屬真實，但「儒馨家具行」係設於屏東縣萬丹鄉社
      上村土庫厝52號1 樓，有上訴人所提營利事業登記證可稽
      （原審卷44頁），則置放於系爭房屋內之系爭機械即非放
      置在儒馨家具行，上訴人仍未能證明系爭機械為其所有，
      。此外，上訴人提出之屏東縣政府94年9 月28日屏府建工
      字第0940183739號函文及屏東縣政府營利事業登記證（原
      審卷43-44 頁），至多僅能證明「青森家具行」於94年9
      月30日起歇業、及「儒馨家具行」於94年9 月22日經核准
      設立登記等情，故上開文件均未能證明系爭機械為上訴人
      所有。
五、綜上，上訴人未能證明系爭機械為其所有，且無其他足以排
    除本院95年度執全字第1233號假扣押強制執行程序權利，上
    訴人請求撤銷本院93年度執全字第1233號關於系爭機械物之
    強制執行程序，為無理由，應予駁回。原審判決上訴人之訴
    駁回，於法並無不合。上訴意旨指摘原判決不當，求予廢棄
    改判，為無理由，應駁回之。
六、本件事證已臻明確，兩造其餘攻擊防禦及舉證，經核與判決
    結果無影響，不另論述，附此敘明。
七、據上論結，本件上訴為無理由，依民事訴訟法第436 條之1
    第3 項、第449 條第1 項、第78條，判決如主文。
中　　華　　民　　國　　96　　年　　5 　　月　　31　　日
                   民事第二庭  審判長 法  官  阮世賢
                                      法  官  吳思怡
                                      法  官  林孟和
以上為正本，係照原本作成。
不得上訴。
　　　　　　　　　　　　　　　　      書記官  蔣開屏
中　　華　　民　　國　　96　　年　　5 　  月　　31　　日
附表：
┌───┬─────┬─────┬─────┐
│編號  │物品名稱  │單位      │數量      │
├───┼─────┼─────┼─────┤
│1     │鋸台（坤洸│臺        │1         │
│      │機械KT-14 │          │          │
│      │）        │          │          │
├───┼─────┼─────┼─────┤
│2     │鑽孔機（日│臺        │1         │
│      │隆機械）  │          │          │
├───┼─────┼─────┼─────┤
│3     │封口機（坤│臺        │1         │
│      │洸機械    │          │          │
│      │KER-3）   │          │          │
├───┼─────┼─────┼─────┤
│4     │切木材機器│臺        │1         │
│      │          │          │          │
├───┼─────┼─────┼─────┤
│5     │集塵機（山│臺        │1         │
│      │富機械）  │          │          │
├───┼─────┼─────┼─────┤
│6     │空壓機（  │臺        │1         │
│      │TA-80）   │          │          │
├───┼─────┼─────┼─────┤
│7     │鋸臺（邰展│臺        │1         │
│      │機械）    │          │          │
├───┼─────┼─────┼─────┤
│8     │磨砂臺（華│臺        │1         │
│      │新木工廠）│          │          │
└───┴─────┴─────┴─────┘
